【裁判字號】    89,易,2319
【裁判日期】    890630
【裁判案由】    毒品危害防制條例
【裁判全文】
臺灣高雄地方法院刑事判決                        八十九年度易字第二三一九號
    公  訴  人  臺灣高雄地方法院檢察署檢察官
    被      告  甲○○
右列被告因毒品危害防制條例案件，經檢察官提起公訴 (八十九年度毒偵字第三四六
八號)，本院判決如左：
    主  文
甲○○施用第二級毒品，累犯，處有期徒刑玖月，扣案之安非他命壹包（驗後毛重零
．捌柒公克）沒收銷燬之。
    事  實
一、甲○○曾有三次違反麻醉藥品管理條例案件，經法院分別判處有期徒刑三月、五
    月、五月確定，其於民國八十六年間因違反上開條例案件，經法院判處有期徒刑
    五月，於八十七年九月十七日執行完畢，再於八十七年間因施用安非他命案件，
    經台灣高等法院以八十七年度上易字第一六一六號裁定送觀察、勒戒後，認無繼
    續施用毒品之傾向，而由該院於八十七年十月廿日以八十七年上易字第二一八五
    號判決免刑確定。其又於八十七年十二月十六日因施用毒品，經台灣台北地方法
    院以八十七年度毒聲字第一六九五號裁定送觀察、勒戒後，認有繼續施用毒品傾
    向，經台灣台北地方法院以八十八年度毒聲字第一九七號裁定令入戒治處所施以
    強制戒治，並經台灣台北地方法院於八十八年四月廿九日以八十八年度易字第五
    五五號判處有期徒刑八月確定，嗣經台灣台北地方法院以八十八年毒聲字第一五
    四八號裁定停止戒治，所餘戒治期間付保護管束，詎甲○○仍不知悔改，復基於
    概括之犯意，於保護管束期間內，自八十八年十月初起至同年十一月三日一時許
    止，連續在高雄市○○區○○路一三三號一０三號租處，以安非他命晶體置於鋁
    箔紙上，下端以火燒烤加熱，使安非他命晶體汽化產生煙氣予以吸用之方式，施
    用第二級毒品安非他命多次，平均每日施用三次。迨至八十八年十一月三日下午
    四時許，在高雄縣大樹鄉○○村○○路十九號前為警查獲，並扣得其持有之安非
    他命一包（驗前毛重０．九二公克、驗後毛重０．八七公克），再經台灣台北地
    方法院以八十八年毒聲字第三二二四號裁定撤銷停止戒治並令入戒治處所施以強
    制戒治。
二、案經高雄市政府警察局三民第二分局移送台灣高雄地方法院檢察署檢察官偵查起
    訴。
    理  由
一、訊據被告對於右揭時地施用第二級毒品安非他命多次之犯行坦承不諱，並有扣案
    之安非他命一包（見扣案物品清）（驗前毛重０．九二公克、驗後毛重０．八七
    公克）可資佐證。而被告於八十七年間因施用安非他命案件，經台灣高等法院以
    八十七年度上易字第一六一六號裁定送觀察、勒戒後，認無繼續施用毒品之傾向
    ，而由該院於八十七年十月廿日以八十七年上易字第二一八五號判決免刑確定。
    再於八十七年十二月十六日施用毒品，經台灣台北地方法院以八十七年度毒聲字
    第一六九五號裁定送觀察、勒戒後，認有繼續施用毒品傾向，經台灣台北地方法
    院於八十八年度毒聲字第一九七號裁定令入戒治處所施以強制戒治，於戒治屆滿
    三月，評定成效合格，經台灣台北地方法院以八十八年毒聲字第一五四八號裁定
    停止戒治，所餘戒治期間付保護管束，嗣又因本案施用毒品案件，再經台灣台北
    地方法院以八十八年毒聲字第三二二四號裁定撤銷停止戒治並令入戒治處所施以
    強制戒治等情，有強制戒治刑事裁定、停止戒治刑事裁定、撤銷停止戒治令入戒
    治處所施以強制戒治刑事裁定、強制戒治指揮書及本院被告院內索引卡紀錄表、
    台灣高等法院被告全國前案紀錄表、台灣高雄地方法院檢察署刑案資料查註紀錄
    表在案可考。從而，本件事證明確，被告犯行堪以認定。
二、核被告所為係犯毒品危害防制條例第十條第二項之施用第二級毒品罪。被告施用
    毒品前後持有第二級毒品安非他命之低度行為，應為施用之高度行為所吸收，不
    另論罪。其先後多次施用第二級毒品犯行，時間緊接，犯罪構成要件相同，顯係
    基於概括犯意反覆為之，應依連續犯之規定論以一罪，並依法加重其刑。又被告
    於八十六年間因違反麻醉藥品管理條例案件，經法院判處有期徒刑五月，於八十
    七年九月十七日執行完畢之事實，有上開刑案資料表可參，其於上開刑執行完畢
    後五年以內再犯有期徒刑以上之本罪，為累犯，應依法遞予加重其刑。爰審酌被
    告曾如事實欄所示長期施用安非他命，經法院判處多次有期徒刑，並經觀察勒戒
    後為免刑判決，復施用安非他命，再經觀察勒戒、強制戒治，於停止戒治之保護
    管束期間，又施用安非他命，足見其對於施用安非他命之行為不知悛改，行為顯
    屬不當，對於社會秩序亦有危害，惟其犯後坦承罪行態度良好等一切情狀，量處
    如主文所示之刑，以資懲儆。扣案之安非他命一包（驗後毛重０．八七公克）為
    第二級毒品，應依毒品危害防制條例第十八條第一項前段宣告沒收銷燬之。至送
    鑑耗損之安非他命結晶體既已滅失，自無庸宣告沒收銷燬。
據上論斷，應依刑事訴訟法第二百九十九條第一項前段，毒品危害防制條例第十條第
二項、第十八條第一項前段，刑法第十一條、第五十六條、第四十七條，判決如主文
。本案經檢察官林敏惠到庭執行職務
中    華    民    國      八十九      年      六      月      三十    日
                                      臺灣高雄地方法院刑事庭
                                法  官    郭錦茂
右正本證明與原本無異。
如不服本判決，應於判決送達後十日內，向本院提出上訴狀。
                                書記官    賴佳慧
中    華    民    國      八十九      年      七      月      六      日
附錄本判決論罪法條：
毒品危害防制條例第十條第二項：
  施用第二級毒品者，處三年以下有期徒刑。


司法院資訊處製作；財團法人民間司法改革基金會備份。
